臺灣高等法院刑事判決　　　　　　　　96年度上訴字第2515號
上　訴　人
即　被　告　甲○○
　　　　　　　　　　（另案在臺灣桃園監獄執行中）
選任辯護人　巨克安律師
上列上訴人因違反槍砲彈藥刀械管制條例案件，不服臺灣桃園地
方法院96年訴字第328號，中華民國96年4月26日第一審判決（起
訴案號：臺灣桃園地方法院95年度偵字第 11362號），提起上訴
，本院判決如下：
    主  文
原判決撤銷。
甲○○未經許可，寄藏手槍，處有期徒刑捌年，併科罰金新臺幣
伍拾萬元，罰金如易服勞役，以新臺幣仟元折算壹日，扣案如
附表一、二、四所示之鑑餘子彈及附表三所示之槍枝、子彈，均
沒收。
    事  實
一、甲○○前因違反麻醉藥品管理條例案件，經本院於民國87年
    5月19日以86年度上訴字第6490號判處有期徒刑 5年6月確定
    ；又因違反槍砲彈藥刀械管制條例案件，經臺灣桃園地方法
    院以87年度訴字第1459號判處有期徒刑1年6月，並由本院以
    88年度上訴字第4489號判決駁回其上訴，再經最高法院於89
    年 3月17日以89年度台上字第1459號判決駁回上訴確定，上
    開各罪並經裁定應執行有期徒刑 7年，嗣甲○○於93年10月
    15日因縮短刑期假釋出監，惟又因故遭撤銷假釋而應執行殘
    刑 4年8月5日（尚不構成累犯），仍未警惕。其明知黃耀源
    （由檢察官另行簽分偵辦）於95年 4月間某日，在桃園縣中
    壢市○○街16號12樓住處，所交付如附表一、二、三、四所
    示之具有殺傷力之制式霰彈長槍、制式手槍、改造手槍與土
    造子彈、制式霰彈長槍子彈及制式子彈等物，均係槍砲彈藥
    刀械管制條例所列管之槍、彈，未經許可不得持有、寄藏，
    竟基於寄藏槍、彈之犯意，於上開時地，加以收受為之保管
    後，再分別持往下列所述查獲地點藏放。嗣為警接獲線報檢
    舉，且甲○○因另涉毒品案件經發佈通緝，警方遂依通緝犯
    之規定，於95年 5月20日下午13時20分許，前往甲○○友人
    李傳旺位於桃園市○○街195號2樓住處將之逮捕，並經李傳
    旺同意而在李傳旺所有停放於該大樓地下室之牌號 K3-9599
    號自小客車引擎室內搜索扣得甲○○藏置於該處之如附表一
    所示之土造子彈2顆（具直徑約9MM之金屬彈頭）；復於同日
    下午16時20分許，經甲○○同意前往其位於桃園縣中壢市○
    ○街16號12樓住處搜索，並在該住處客廳花瓶內，查扣甲○
    ○藏放之如附表二所示之制式霰彈8顆（均係12GAUGE制式霰
    彈）；又於翌（21）日上午11時20分許，亦經同意再前往甲
    ○○位於桃園市○○街 195號2樓之1租屋處搜索，並扣得如
    附表三所示其藏置之制式霰彈長槍1枝（槍枝管制編號：
    0000000000號，係 12GAUGE制式單管霰彈槍）、制式克拉克
    手槍1枝（含彈匣，槍枝管制編號： 0000000000號，係奧地
    利 GLOCK廠19型口徑9MM《9×19MM》制式半自動手槍）、改
    造手槍1枝（含彈匣，槍枝管制編號： 0000000000號，係仿
     BERETTA廠92FS型半自動手槍製造之金屬槍枝，更換土造金
    屬槍管改造而成之改造手槍）、 9MM制式子彈27顆、制式霰
    彈長槍子彈9顆（均係12GAUGE制式子彈）；繼於同日下午14
    時5分許，在甲○○所有牌號2359-MY號自小客車內，又搜扣
    其藏放之如附表四所示之16顆9MM制式子彈、3顆土造子彈（
    均具直徑約9MM之金屬彈頭）等物，始悉上情。
二、案經桃園縣警察局移送臺灣桃園地方法院檢察署檢察官偵查
    起訴。
    理  由
一、訊據上訴人即被告甲○○對於上揭時地，收受保管由黃耀源
    所交付如附表一至附表四所示之槍、彈後，將之分散寄藏於
    事實欄所示之查獲地點等事實均承認不諱。並經證人李傳旺
    在檢察官偵訊時證稱其自小客車借予被告甲○○使用，係被
    告在其車內引擎室藏置子彈等情明確。又為警查扣如附表一
    至附表四所示之槍枝、子彈等物，經內政部警政署刑事警察
    局以性能檢驗法、試射法、比對顯微鏡比對法等鑑驗方法，
    鑑驗結果為：(一)送鑑土造子彈2顆（具直徑約9mm之金屬彈頭
    ），採樣 1顆試射，可擊發，認具殺傷力；(二)送鑑霰彈長槍
    子彈8顆（試射3顆）認均係 12GAUGE制式霰彈，認均具殺傷
    力；(三)送鑑制式霰彈長槍 1枝（槍枝管制編號0000000000）
    ，認係 12GAUGE制式單管霰彈槍，其上未發現有可資辨國別
    、廠牌之標記，機械性能良好，可擊發 12GAUGE制式霰彈，
    認具殺傷力；(四)送鑑制式克拉克手槍 1枝（含彈匣，槍枝管
    制編號0000000000），認係奧地利 GLOCK廠19型口徑9mm（9
    ×19mm）制式半自動手槍，送鑑時槍號遭磨滅，經以電解腐
    蝕法重現結果，研判槍號為「FMS012」；槍管內具陸條右旋
    來復線，機械性能良好，可擊發口徑（ 9×19mm）制式子彈
    ，認具殺傷力；(五)送鑑改造手槍 1枝（含彈匣，槍枝管制編
    號0000000000），認係由仿 BERETTA廠92FS型半自動手槍製
    造之金屬槍枝，更換土造金屬槍管改造而成之改造手槍，機
    械性能良好，可擊發適用子彈，認具殺傷力；(六)送鑑 9mm子
    彈27顆，認均係口徑9mm（9×19mm）制式子彈，認均具殺傷
    力；(七)送鑑霰彈長槍子彈9顆，認均係12GAUGE制式霰彈，認
    均具殺傷力；(八)送鑑9mm子彈19顆，其中16顆（試射3顆），
    認均係口徑9mm（9×19mm）制式子彈，認均具殺傷力；餘 3
    顆，認均係土造子彈（具直徑約9mm之金屬彈頭），採樣1顆
    子彈試射，可擊發，認具殺傷力，此有內政部警政署刑事警
    察局95年5月25日刑鑑字第0950074064號槍彈鑑定書1件在卷
    足參（見95年度偵字第 11362號卷第110頁至第118頁）。此
    外，復有查獲現場及各該槍枝、子彈照片計12張附卷可稽，
    以及附表一至附表四所示之槍、彈扣案足佐。事證明確，被
    告犯行堪以認定。
二、被告之選任辯護人雖以：被告於警方尚未查獲扣案之 3把槍
    枝前，即向警方主動告知藏槍之地點，並帶同警方順利起出
    各該槍枝，應已符合自首之要件，請體恤被告已深自反省而
    有悔意，復係遭人利用而罹刑典，從輕量刑云云（見原審卷
    第115頁）。經查：
  (一)按刑法第62條所謂「自首」，係指對於未被發覺之犯罪，主
    動告知係其自所犯願接受裁判者而言，此所謂「發覺」，僅
    須有偵查犯罪職權之公務員已知犯罪事實，並知其人有犯罪
    嫌疑，將其列為偵查對象，即足當之，不以確知其人為該罪
    之真兇無誤為必要，最高法院90年度訴字第1486號裁判意旨
    足參。查證人即本件承辦警員蔡文豪於原審96年 4月12日審
    理時證稱：「（當初你們要去查緝甲○○是因為被告涉嫌何
    罪？）答：槍砲、毒品。（是有接獲線報說被告持有槍枝？
    ）答：是。（線報的內容為何？）答：說到甲○○持有槍械
    且被告有在販毒。（依警詢筆錄所載，甲○○是因毒品案件
    被通緝，不是應該以毒品案查緝甲○○？）答：因為被告具
    有通緝犯的身分，所以用通緝犯的身分逮捕他，但是之前就
    已經知道他涉嫌持有槍械... （被告說警方之前並不知道被
    告有槍？）答：要抓被告之前我們就已經聲請要監聽被告的
    行動電話，因為已經有跟秘密證人製作筆錄。（這位秘密證
    人就是指證被告持有槍枝的線報？）答：是。（後來有沒有
    監聽？）答：只有核准一線... （你的意思是說已經有別的
    單位在查緝被告涉犯槍枝的案件？）答：是，槍毒案件。」
    等語（見同日審理筆錄第3頁至第6頁），並有桃園縣政府警
    察局通訊監察聲請書、該局刑事警察大隊偵辦被告涉嫌持有
    槍械、販賣毒品案偵查報告及檢舉人Ａ１警詢筆錄各 1件附
    卷可稽。又細繹上開檢舉人之警詢筆錄確實記載被告自其所
    駕駛ＢＭＷ廠牌、5892－ＭＹ號自小客車拿出乙把衝鋒槍，
    及左腰際插有一手槍等情。堪認被告在警方查獲本件犯罪之
    前，已遭人檢舉持有槍枝之事實，警方並就其所使用之行動
    電話聲請監聽，且將其列為偵查對象，堪認警方於本件搜索
    前已先「發覺」被告持有槍枝等情。
  (二)被告及其辯護人於本院復辯稱：檢舉人Ａ１所檢舉曾看到被
    告持有1把長槍、1把短槍，長槍是不具殺傷力的空氣長槍，
    手槍是不具殺傷力的BB彈手槍，均係假的；其中 1把與警方
    將被告以通緝犯身份逮捕時，在被告所有5892－ＭＹ號車上
    查獲不具殺傷力而未為扣押之空氣槍之情形相符，並未移送
    本案。故有關本件被告受黃耀源寄藏槍彈部分，係被告在警
    方尚未發覺之前，主動向警方供出而查獲，被告已符合自首
    之要件云云（見本院96年7月18日準備程序筆錄、96年 8月9
    日審判筆錄、被告刑事答辯狀）。然查：上開檢舉人之警詢
    筆錄記載：「（你因何事為警製作筆錄？）我要檢舉甲○○
    持有槍械、販賣毒品及用毒控制女子。」「（如何得知？）
    被告甲○○自其所駕駛ＢＭＷ廠牌、5892－ＭＹ號自小客車
    拿出乙把衝鋒槍，並把上衣拉起來露出插在左腰際的手槍對
    渠示威，渠跟朋友迫於無奈只好離開」等語（見原審卷第83
    頁至第84頁），可知被告在警方查獲本件犯罪之前，已遭人
    檢舉持有槍枝之事實；且警方並因此就被告所使用之行動電
    話聲請監聽，並將其列為偵查對象，業據承辦警員蔡文豪於
    原審到庭具結作證，並有桃園縣政府警察局通訊監察聲請書
    、該局刑事警察大隊偵辦被告涉嫌持有槍械、販賣毒品案偵
    查報告各 1件附卷可稽，堪認警方於本件搜索前已先「發覺
    」被告持有槍枝（已如前述）。縱95年5月20日警方在被告
    甲○○所駕之 2359-MY號自小客車右後座僅起獲未扣案之空
    氣手槍1支（含彈匣2個）、瓦斯鋼瓶3瓶、塑膠子彈1包（見
    95年偵字第11362號卷第2頁），而未查獲具有殺傷力之槍枝
    ，警方亦未因此排除被告涉有違反槍砲彈藥刀械管制條例案
    件之嫌疑，此觀諸證人蔡文豪所述：當日起獲贓物已經到晚
    上7、8點，先帶回被告至留置室休息，到隔天仍主動詢問槍
    枝在哪裡，被告才帶我們去藏槍的地方等語甚明（見原審96
    年4月12日審判筆錄第3頁）；再者，本件檢舉人係檢舉被告
    甲○○持有槍枝乙事，即使本件扣案槍枝之查獲地點與檢舉
    人所見被告放置槍枝之地點有所出入，亦無礙警方因檢舉人
    檢舉將被告列為持有槍彈案件之調查對象一節，自不得因此
    謂被告所為上開持有槍彈之犯行未經警發覺。從而，警方既
    「發覺」被告犯罪在前，被告則自白犯罪於後，揆諸上揭裁
    判意旨，被告所為尚不符合「自首」之要件。又被告聲請傳
    喚檢舉人Ａ１，然被告在警方查獲本件犯罪之前，已經檢舉
    持有槍枝，警方並就其所使用之行動電話聲請監聽，且將其
    列為偵查對象之事實，業據承辦警員蔡文豪於原審到庭具結
    作證，並有桃園縣政府警察局通訊監察聲請書、該局刑事警
    察大隊偵辦被告涉嫌持有槍械、販賣毒品案偵查報告及檢舉
    人Ａ１警詢筆錄各 1件附卷可稽，均已如前述，足認被告在
    警方查獲本件犯罪之前，已遭人檢舉持有槍枝，警方並就其
    所使用之行動電話聲請監聽，且將其列為偵查對象之事實，
    已臻明確；被告另聲請傳喚證人江偉誠偵查員、李傳旺，以
    證明被告係經警逮捕後主動供出寄藏槍彈等情，惟縱認被告
    經警逮捕後翌日，向警方供出寄藏之槍彈等情，仍無礙於警
    方於本件搜索前已先「發覺」被告持有槍枝之事實，被告仍
    不符合「自首」之要件。綜上，被告上開聲請，均核無必要
    ，併予敘明。
三、查被告行為後，刑法部分條文業經修正公布，並均於95年 7
    月1日施行。修正後刑法第 2條第1項規定：「行為後法律有
    變更者，適用行為時之法律。但行為後之法律有利於行為人
    者，適用最有利於行為人之法律。」，此係規範行為後法律
    變更所生新舊法律比較適用之準據法，於修正刑法施行後，
    應適用修正後刑法第2條第1項規定之「從舊從輕」之原則為
    比較。本件被告所犯而應從一重處斷之槍砲彈藥刀械管制條
    例第8條第4項之未經許可持有可發射子彈具殺傷力之改造手
    槍罪（詳如後述），其法定刑為三年以上十年以下有期徒刑
    ，併科新台幣七百萬元以下罰金。而該條項最低罰金刑，依
    被告行為時即修正前刑法第33條第 5款規定，罰金最低額為
    銀元一元，依現行法規所定貨幣單位折算新臺幣條例第 2條
    規定，折算新臺幣之結果，其罰金刑最低額為新臺幣 3元以
    上；而修正後刑法第33條第 5款就罰金刑規定為「新臺幣一
    千元以上，以百元計算之」，顯已將罰金刑之最低額提高為
    新臺幣1000元以上，依新法第2條第1項之規定，比較新、舊
    法結果，應適用修正前刑法第33條第 5款之規定。另刑法第
    55條關於想像競合犯之規定，修正後增列第55條但書，乃法
    理之明文化，非法律之變更，並無有利或不利之情形，自不
    生新舊法比較之問題，應依一般法律適用原則，適用裁判時
    法（最高法院95年度第21次刑事庭會議決議參照）。又刑法
    第38條關於沒收之規定雖亦有修正，惟修正後對被告並無有
    利或不利之情形，自不生新舊法比較之問題，應逕依修正後
    即裁判時刑法第38條之規定，附此敘明。另查修正前刑法第
    42條第 1項、第2項、第3項原規定「罰金應於裁判確定後兩
    個月內完納，期滿而不完納者，強制執行，其無力完納者，
    易服勞役；易服勞役以一元以上三元以下，折算一日，但勞
    役期限不得逾六個月；罰金總額折算逾六個月之日數者，以
    罰金總額與六個月之日數比例折算。」，此折算標準並應適
    用修正前罰金罰鍰提高標準條例第 2條規定，就其原定數額
    提高為一百倍折算一日，亦即被告行為時之易服勞役折算標
    準，應以銀元 100元以上300元以下之數額折算1日，經換算
    為新臺幣，則應以新臺幣 300元以上900元以下折算1日。至
    依95年7月1日施行之修正後刑法第42條第 1項、第3項、第5
    項則規定「罰金應於裁判確定後二個月內完納，期滿而不完
    納者，強制執行，其無力完納者，易服勞役。但依其經濟或
    信用狀況，不能於二個月內完納者，得許期滿後一年內分期
    繳納。遲延一期不繳或未繳足者，其餘未完納之罰金，強制
    執行或易服勞役；易服勞役以新臺幣一千元、二千元或三千
    元折算一日，但勞役期限不得逾一年；罰金總額折算逾一年
    之日數者，以罰金總額與一年之日數比例折算。」，並將原
    罰金罰鍰提高標準條例第 2條之規定刪除，是以新法所定易
    服勞役之折算標準為新台幣1,000、2,000、3,000元折算1日
    。經比較上開修正前後易服勞役之折算標準，若依修正前規
    定之最高折算標準，係以新台幣900元折算1日，而本件罰金
    總額為新台幣500,00元，折算結果已逾六個月之日數，而應
    依修正前刑法第42條第 3項規定，以罰金總額與六個月之日
    數比例折算，即易服勞役日數為六個月。然若依修正後刑法
    第42條第 3項之易服勞役折算標準，並以最高之折算標準即
    新台幣3,000折算 1日，折算結果為166日（不滿一日之零數
    不算），尚未滿 6個月。比較新舊法結果，以修正後之規定
    較有利於被告，自應依刑法第2條第1項但書之規定，適用裁
    判時即修正後刑法第42條第3項規定易服勞役之折算標準。
四、查「12GAUGE制式霰彈槍」係屬槍砲彈藥刀械管制條例第4條
    所稱之獵槍，此經內政部警政署85年12月13日八五警署保字
    第 91701號函釋甚明。核被告所為，係犯槍砲彈藥刀械管制
    條例第7條第4項未經許可寄藏手槍罪、同條例第8條第4項寄
    藏獵槍罪及可發射子彈具殺傷力之改造手槍罪、同條例第12
    條第 4項未經許可寄藏子彈罪。又按寄藏槍、彈罪為繼續犯
    ，其犯罪之完結須繼續至寄藏行為終了時為止，且受人委託
    代為保管，其保管亦屬持有，不過其持有係受寄之當然結果
    ，不應另就持有予以論罪。再者，受委託保管槍彈，於委託
    人交付受託人實力管領支配時，應認寄藏行為已成立，至於
    受寄後究係如何藏放，是否同時或者藏置在同一地點，則均
    屬寄藏行為繼續中之保管方法，就其核屬一個寄藏行為繼續
    中之性質，不生影響。稽本件雖警方分別在事實欄所示之地
    點查獲各該槍枝、子彈，惟依本件證據資料，尚不足以積極
    證明黃耀源係分別在不同之時地交付該等槍、彈予被告收受
    寄藏等情，自應以有利於被告之認定，即被告係以一次寄藏
    黃耀源交付之上開槍彈，縱使被告於受寄各該槍彈後，分散
    藏置在不同地點，亦僅認係寄藏行為成立後所為之保管處置
    方法，而不得評價成立另一寄藏行為。又被告係以一寄藏行
    為觸犯上開三罪名，為想像競合犯，應依刑法第55條規定，
    從一重之寄藏手槍罪處斷。公訴人認被告所犯上開三罪名，
    犯意各別，行為互殊，應予分論併罰，容有誤會。又按犯本
    條例之罪，於偵查或審判中自白，並供述全部、槍砲、彈藥
    、刀械之來源及去向，因而查獲或因而防止重大危害治安事
    件之發生者，減輕或免除其刑，槍砲彈藥刀械管制條例第18
    條第 4項前段有明文規定。稽此規定意旨，乃在鼓勵犯本條
    例之罪之被告，勇於供述該槍、彈之來源與去向，因而防止
    重大危害社會治安之事件發生，而予減輕其刑度。再依最高
    法院84年度台上字第1639號裁判意旨，雖該案被告所供槍、
    彈來源，迄未經警查獲而無法依上開規定減輕其刑，然就反
    面解釋其意旨，則對於供述槍、彈之來源者，若經查獲，亦
    認有上開減輕規定之適用。另依本院暨所屬法院85年法律座
    談會之審查意見，亦認供述槍彈來源，因而查獲者，則有上
    揭規定之適用，至於被查獲者是否尚生存，得否為訴訟主體
    加以追訴處罰，可以不問。再查本件被告於警詢、檢察官偵
    訊時均自白扣案槍彈之來源為黃耀源（見95年度偵字第
     11362號卷第16頁至第18頁、第65頁至第68頁），其並分別
    將之寄藏於事實欄所示之查獲地點，復帶同警員順利起出扣
    案之槍枝，亦有前揭之查獲現場照片在卷足憑，堪認被告確
    實於警詢及檢察官偵訊時自白槍彈之來源無訛，檢察官並因
    而就被告黃耀源部分簽分案件加以偵辦，堪認黃耀源係因被
    告供述槍、彈之來源而遭查獲，因而對防止重大危害治安事
    件之發生有所助益，爰依槍砲彈藥刀械管制條例第18條第 4
    項前段規定減輕其刑。
五、原審以被告所犯事證明確，予以論罪科刑，固非無見。惟查
    ：按「行為後法律有變更者，適用行為時之法律。但行為後
    之法律有利於行為人者，適用最有利於行為人之法律。」，
    刑法第2條第1項訂有明文。被告行為後，刑法部分條文業經
    修正公布，並均於95年7月1日施行。其中刑法第55條、第38
    條雖有修正，惟修正後對本件被告無有利或不利之情形，並
    無比較適用之問題，自毋庸比較新舊法，依一般法律適用原
    則，適用裁判時法，已如前述。原審比較新舊法後，適用行
    為時刑法第55條、第38條之規定，尚有違誤。被告甲○○上
    訴意旨雖承認本件持有槍彈之犯行，但稱：本件檢舉人所檢
    舉曾看到被告持有1把長槍、1把短槍，長槍是不具殺傷力的
    空氣長槍，手槍是不具殺傷力的BB彈手槍，均係假的；其中
     1把與警方將被告以通緝犯身份逮捕時，在被告所有5892－
    ＭＹ號車上查獲不具殺傷力而未為扣押之空氣槍之情形相符
    ，並未移送本案。故有關本件被告受黃耀源寄藏槍彈部分，
    係被告在警方尚未發覺之前，主動向警方供出而查獲，被告
    已符合自首之要件，請求從輕量刑云云。然查：被告甲○○
    於警方查獲本件犯罪之前，已遭人檢舉持有槍枝之事實，業
    據承辦警員蔡文豪於原審審理時證述明確；且警方並因此開
    始就被告所使用之行動電話聲請監聽，將其列為偵查對象，
    此有桃園縣政府警察局通訊監察聲請書、該局刑事警察大隊
    偵辦被告涉嫌持有槍械、販賣毒品案偵查報告及檢舉人Ａ１
    警詢筆錄各 1件附卷可稽，堪認警方於本件搜索前已先「發
    覺」被告持有槍枝。縱95年 5月20日警方在被告甲○○所駕
    之2359-MY號自小客車右後座僅起獲未扣案之空氣手槍1支（
    含彈匣 2個）、瓦斯鋼瓶3瓶、塑膠子彈1包，而未查獲具有
    殺傷力之槍枝，警方亦未因此排除被告涉有違反槍砲彈藥刀
    械管制條例案件之嫌疑；再者，本件檢舉人係檢舉被告甲○
    ○持有槍枝乙事，即使本件扣案槍枝之查獲地點與檢舉人所
    見被告放置槍枝之地點有所出入，亦無礙警方因檢舉人檢舉
    將被告列為持有槍彈案件之調查對象一節，自不得因此謂被
    告所為上開持有槍彈之犯行未經警發覺。從而，警方既「發
    覺」被告犯罪在前，被告則自白犯罪於後，被告所為尚不符
    合「自首」之要件（均已如前述）。是故，被告上訴意旨，
    並無理由。惟原判決既有上開可議之處，自應由本院予以撤
    銷改判。爰審酌被告寄藏具殺傷力之手槍（含彈匣）、獵槍
    、改造手槍與各式子彈，子彈之數量計65顆，火力強大，對
    社會治安危害甚鉅，惡性不可謂輕，原應予重懲，惟念其坦
    認犯行態度尚佳，並於警詢、檢察官偵訊中自白槍、彈之來
    源，有助防止重大社會治安事件之發生等一切情狀，量處如
    主文第二項所示之刑，併科罰金新台幣500,000元，並依刑
    法第42條第3項關於易服勞役之規定，併諭知罰金易服勞役
    之折算標準。
六、扣案如附表一、二、四所示之鑑餘子彈及附表三所示之槍枝
    、子彈，係屬違禁物，應依刑法第38條第1項第1款之規定宣
    告沒收。至於鑑驗時所試射之子彈，業均經試射擊發，剩餘
    彈殼、彈頭，不再具有子彈功能，已非違禁物（最高法院94
    年台上字第3195號判決意旨參照），爰均不予宣告沒收。另
    其餘扣案之物，並非屬槍砲彈藥刀械管制條例所禁止持有之
    違禁物，且與本案無涉，自均無從宣告沒收，附此敘明。
據上論斷，應依刑事訴訟法第369條第1項前段、第364條、第299
條第 1項前段，槍砲彈藥刀械管制條例第7條第4項、第8條第4項
、第12條第4項、第18條第4項前段，刑法第2條第1項、第11條前
段、第55條、第42條第3項、第38條第1項第1款，判決如主文。
本案經檢察官羅榮乾到庭執行職務。
中　　華　　民　　國　　96　　年　　8 　　月　　30　　日
　　　　　　　　　刑事第十四庭  審判長法　官  陳志洋
　　　　　　　　　　　　　　　　　　  法　官  林秀鳳
　　　　　　　　　　　　　　　　　　  法　官  沈宜生
以上正本證明與原本無異。
如不服本判決，應於收受送達後十日內向本院提出上訴書狀，其
未敘述上訴之理由者並得於提起上訴後十日內向本院補提理由書
（均須按他造當事人之人數附繕本）。
                                      書記官  陳雅加
中　　華　　民　　國　　96　　年　　8 　　月　　31　　日
附錄：本案論罪科刑法條全文
槍砲彈藥刀械管制條例第7條
未經許可，製造、販賣或運輸火砲、肩射武器、機關槍、衝鋒槍
、卡柄槍、自動步槍、普通步槍、馬槍、手槍或各類砲彈、炸彈
、爆裂物者，處死刑、無期徒刑或 7年以上有期徒刑；處徒刑者
，併科新台幣3千萬元以下罰金。
未經許可，轉讓、出租或出借前項所列槍砲、彈藥者，處無期徒
刑或5年以上有期徒刑，併科新台幣1千萬元以下罰金。
意圖供自己或他人犯罪之用，而犯前二項之罪者，處死刑或無期
徒刑；處徒刑者，併科新台幣5千萬元以下罰金。
未經許可，持有、寄藏或意圖販賣而陳列第 1項所列槍砲、彈藥
者，處5年以上有期徒刑，併科新台幣1千萬元以下罰金。
第1項至第3項之未遂犯罰之。
槍砲彈藥刀械管制條例第8條
未經許可，製造、販賣或運輸鋼筆槍、瓦斯槍、麻醉槍、獵槍、
空氣槍或第4條第1項第1款所定其他可發射金屬或子彈具有殺傷
力之各式槍砲者，處無期徒刑或5年以上有期徒刑，併科新臺幣1
千萬元以下罰金。
未經許可，轉讓、出租或出借前項所列槍枝者，處5年以上有期
徒刑，併科新臺幣1千萬元以下罰金。
意圖供自己或他人犯罪之用，而犯前二項之罪者，處無期徒刑或
7年以上有期徒刑，併科新臺幣1千萬元以下罰金。
未經許可，持有、寄藏或意圖販賣而陳列第1項所列槍枝者，處3
年以上10年以下有期徒刑，併科新臺幣700萬元以下罰金。
第 1 項至第 3 項之未遂犯罰之。
槍砲彈藥刀械管制條例第12條
未經許可，製造、販賣或運輸子彈者，處1年以上7年以下有期徒
刑，併科新台幣500萬元以下罰金。
未經許可，轉讓、出租或出借子彈者，處6月以上5年以下有期徒
刑，併科新台幣300萬元以下罰金。
意圖供自己或他人犯罪之用，而犯前二項之罪者，處3年以上10
年以下有期徒刑，併科新台幣700萬元以下罰金。
未經許可，持有、寄藏或意圖販賣而陳列子彈者，處5年以下有
期徒刑，併科新台幣300萬元以下罰金。
第 1 項至第 3 項之未遂犯罰之。
附表一：
┌──────────────────────┬───┐
│      扣案物                                │ 數量 │
├──────────────────────┼───┤
│      土造子彈貳顆（具直徑9MM 之金屬彈頭）。│貳顆，│
│      可擊發，認具殺傷力。                  │其中壹│
│                                            │顆經試│
│                                            │射用罄│
│                                            │，尚餘│
│                                            │壹顆。│
└──────────────────────┴───┘
附表二：
┌──────────────────────┬───┐
│      扣案物                                │ 數量 │
├──────────────────────┼───┤
│      霰彈長槍子彈捌顆（均係12GAUGE 制式霰彈│捌顆，│
│      ）。可擊發，認具殺傷力。              │其中│
│                                            │顆已試│
│                                            │射用磬│
│                                            │，尚餘│
│                                            │伍顆。│
└──────────────────────┴───┘
附表三：
┌──┬───────────────────┬───┐
│編號│扣案物                                │ 數量 │
├──┼───────────────────┼───┤
│一  │制式霰彈長槍壹枝（槍枝管制編號：110215│ 壹枝 │
│    │5883），認係12GAUGE 制式單管霰彈槍。機│      │
│    │械性能良好，可擊發同口徑制式霰彈，認具│      │
│    │殺傷力。                              │      │
├──┼───────────────────┼───┤
│二  │制式克拉克手槍壹枝（含彈匣，槍枝管制編│ 壹枝 │
│    │號：0000000000號），認係奧地利GLOCK 廠│      │
│    │19型口徑9MM （9 ×19MM）制式半自動手槍│      │
│    │。機械性能良好，可擊發同口徑制式子彈，│      │
│    │認具殺傷力。                          │      │
├──┼───────────────────┼───┤
│三　│改造手槍壹枝（含彈匣，槍枝管制編號：11│ 壹枝 │
│　  │00000000號），認係由仿BERETTA 廠92FS型│      │
│    │半自動手槍製造之金屬槍枝，更換土造金屬│      │
│    │槍管改造而成之改造手槍。機械性能良好，│      │
│    │可擊發適用子彈，認具殺傷力。          │      │
├──┼───────────────────┼───┤
│四  │9MM 子彈貳拾柒顆，認均係口徑9MM （9 ×│ 貳拾 │
│    │19MM）制式子彈，認均具殺傷力。        │ 柒顆 │
│    │                                      │      │
├──┼───────────────────┼───┤
│五  │霰彈長槍子彈玖顆，認均係12GAUGE 制式霰│ 玖顆 │
│    │彈，認均具殺傷力。                    │      │
└──┴───────────────────┴───┘
附表四：
┌──┬───────────────────┬───┐
│編號│扣案物                                │ 數量 │
├──┼───────────────────┼───┤
│一  │9MM 子彈拾陸顆，認均係口徑9MM （9 ×1 │拾陸顆│
│    │9MM） 制式子彈，認均具殺傷力。        │顆，其│
│    │                                      │中顆│
│    │                                      │已試射│
│    │                                      │用磬，│
│    │                                      │尚餘拾│
│    │                                      │顆。│
├──┼───────────────────┼───┤
│二  │土造子彈顆（具直徑約9MM 之金屬彈頭）│顆，│
│    │，可擊發，認具殺傷力。                │其中壹│
│    │                                      │顆已試│
│    │                                      │射用磬│
│    │                                      │，尚餘│
│    │                                      │貳顆。│
└──┴───────────────────┴───┘
